【裁判字號】    95,台上,2789
【裁判日期】    950518
【裁判案由】    違反毒品危害防制條例
【裁判全文】
最高法院刑事判決            九十五年度台上字第二七八九號
    上訴人  甲○○
                    （在押）
上列上訴人因違反毒品危害防制條例案件，不服台灣高等法院高
雄分院中華民國九十五年三月十六日第二審判決（九十四年度上
訴字第一九０四號，起訴案號：台灣高雄地方法院檢察署九十四
年度偵緝字第一００七號），提起上訴，本院判決如下：
    主  文
上訴駁回。
    理  由
按刑事訴訟法第三百七十七條規定：上訴於第三審法院，非以判
決違背法令為理由，不得為之。是提起第三審上訴，應以原判決
違背法令為理由，係屬法定要件。如果上訴理由狀並未依據卷內
訴訟資料具體指摘原判決不適用何種法則或如何適用不當，或係
對原審已調查明確並於判決內論駁或說明之事項，徒憑己見重為
事實之爭辯，或任意指摘，顯與法律規定得為第三審上訴理由之
違法情形不相適合時，俱應認其上訴為違背法律上之程式，予以
駁回。上訴意旨略稱：(1)上訴人於原審準備程序請求傳喚證人葛
素芳、李麗容到庭應訊，原審未予傳喚即行判決，於法未合。(2)
上訴人已於原審供出全部實情，希望法官確實審視此案，並將陷
害上訴人之人繩之以法。(3)民國九十二年七月九日修正公布、九
十三年一月九日施行之毒品危害防制條例，始將愷他命由第四級
毒品改列為第三級毒品，上訴人之行為在新法施行之前，應適用
修正前之舊法條云云。
惟查：原判決撤銷第一審之科刑判決，改判仍依想像競合犯從一
重論處上訴人甲○○共同運輸第三級毒品（累犯），係依憑上訴
人之供述，證人葛素芳、李麗容、陳亮君（派駐高雄小港國際機
場之關稅局人員）之證供，扣案第三級毒品愷他命及夾藏毒品所
用之「老掌櫃」大陸酒瓶（含包裝盒），卷附上訴人與葛素芳對
話錄音譯文、法務部調查局九十二年十二月二十三日調科壹字第
09262940900 號檢驗通知書、高雄關稅局扣押貨物運輸工具及搜
索筆錄收據等證據，為其論罪之依據。並敘明：本件上訴人運輸
第三級毒品愷他命入境台灣，於葛素芳及李麗容在高雄小港國際
機場攜帶毒品通關時，為警查獲之事實，業據上訴人於原審坦承
不諱，核與證人葛素芳、李麗容於第一審證述情節大致相符，並
有前揭證據資料可佐，上訴人之自白與事實相符，堪以採信等情
，經詳述認定犯罪事實之證據及理由，其推理論斷衡諸證據法則
等，並無違背。且查：(一)證人葛素芳、李麗容就其涉案經過，業
於第一審行交互詰問時供述在卷，而依原審準備程序筆錄所載，
上訴人所爭執者乃為葛素芳、李麗容是否知悉攜帶之酒瓶內藏放
有第三級毒品愷他命，即關心其二人涉案之事，非謂其本身涉案
運輸事實尚有何應行調查之處，原判決且就葛素芳、李麗容二人
是否知情為毒品而仍允為夾帶私運入境，已於理由內詳加說明論
敘，依其論斷尚無共犯不明之情形，其未再傳喚該二證人到庭為
無益之查證，按諸刑事訴訟法第一百九十六條之規定，難認即有
違背調查證據之必要性。(二)愷他命（Ｋ他命）早經行政院於九十
一年一月二十三日以院台法字第0910001605號函，依法律授權即
毒品危害防制條例第二條第三項規定公告，於該條例第二條所定
「毒品之分級及品項」之附表三增列為第三級毒品，並於同日生
效，有該公告可查，是上訴人於九十二年十一月間運輸第三級毒
品之犯罪時間，已在該公告生效之後，原判決論以毒品危害防制
條例第四條第三項之運輸第三級毒品罪，即無違誤可言。其餘上
訴意旨並未依據卷內訴訟資料具體指摘原判決不適用何種法則或
如何適用不當，係對原審已調查明確並於判決內論駁或說明之事
項，徒憑己見重為事實之爭辯，或任意指摘，顯與法律規定得為
第三審上訴理由之違法情形不相適合。綜上說明，應認本件上訴
違背法律上之程式，予以駁回。
據上論結，應依刑事訴訟法第三百九十五條前段，判決如主文。
中    華    民    國  九十五  年    五    月   十八   日
                      最高法院刑事第七庭
                          審判長法官  呂  潮  澤
                                法官  吳  昆  仁
                                法官  孫  增  同
                                法官  趙  文  淵
                                法官  吳      燦
      本件正本證明與原本無異
                                      書  記  官
中    華    民    國  九十五  年    五    月  二十四  日
                                                    Ｍ


司法院資訊處製作；財團法人民間司法改革基金會備份。
